# 国有企业无偿划转20% 股权的处理

提问人：dexing93 时间：2022-10-12 17:39:54
国有企业A接受主管部门无偿划转B公司20%股权，A公司向B公司派驻一名董事，B公司实收资本 1000 万元，账面净资产 1325 万。请教A公司是否应按照权益法进行调整，具体应怎样进行账务处理？

回答人：chenyiwei
应对照《企业会计准则第 2 号——长期股权投资（ 2014 年修订）》及其应用指南中对于判断是否具有重大影响的指引予以分析判断。一般理解持股20%且派一名董事应当是具有重大影响的。
如果具有重大影响，则可以按照划转日取得B公司账面净资产的20%（如B公司有合并报表的，则为合并报表口径的归母净资产）作为长投成本，作为后续权益法核算的基础，并贷记资本公积。